# 请教陈版关于直线法应付与预付租金是否抵销？

提问人：pwcsteven 时间：2014-02-26 22:39:58
递增租赁合同，年末会按照直线法有一笔其他应付的调整，但是账面有一个月的预付租金，请问这个预付与直线的应付是否要抵销？
我觉得这两个往来都是针对同一件事，也不会分别settle，所以感觉是要抵销，但也吃不准，请版主提点，多谢！

回答人：chenyiwei
我理解，这种情况下的预付租金和应付租金（会计上按直线法确认租金费用的累计数大于按合同约定的付款进度计算的累计应付租金的部分）能否抵销后以净额列报，同样参考金融工具列报准则中关于金融资产、金融负债抵消列报应满足条件的规定（尽管预付款项本身不是金融资产）。如果企业作为承租人能够自主决定以预付租金抵减欠缴租金，则净额列报是合理的；反之不应净额列报。从你说的情况看，我理解不能抵消列报的可能性大些。